【裁判字號】    98,消債抗,261
【裁判日期】    980814
【裁判案由】    更生事件
【裁判全文】
臺灣板橋地方法院民事裁定           98年度消債抗字第261號
抗  告  人  甲○○原名廖家棟.
                        巷67.
上列抗告人因消費者債務清理條例事件，聲請更生，對中華民國
98年6 月12日本院97年度消債更字第1968號裁定提起抗告，本院
裁定如下：
    主  文
抗告駁回。
抗告程序費用由抗告人負擔。
    理  由
一、按債務人與金融機構協商成立者，不得聲請更生或清算，但
    因不可歸責於己之事由，致履行顯有重大困難者，不在此限
    ；本條例施行前，債務人依金融主管機關協調成立之中華民
    國銀行公會會員辦理消費金融案件無擔保債務協商機制與金
    融機構成立之協商，準用前項之規定，消費者債務清理條例
    第151條第 5項、第6項分別定有明文。又聲請更生或清算不
    合程式或不備其他要件者，法院應以裁定駁回之，但其情形
    可以補正者，法院應定期間先命補正，復為同條例第 8條所
    明定。
二、抗告意旨略以：抗告人任職之補習班因招生名額不足縮編，
    故自97年10月起，抗告人被迫從正職員工轉為兼職計時員工
    ，每月薪資僅剩新台幣（下同）15000 元，無法負擔每月協
    商償還金額18936 元，因而毀諾，自屬不可歸責於己之事由
    ，致履行顯有重大困難，抗告人於97年12月更被迫離職，目
    前僅能從事臨時工作，每月平均薪資為24000 元，原審逕以
    抗告人97年9 月前之收入，計算抗告人無不能清償之情事，
    自屬有誤，為此提起抗告云云。並聲明：(一)原裁定廢棄；(二)
    准抗告人更生。
三、查抗告人前參與中華民國銀行公會會員辦理消費金融案件無
    擔保債務協商機制，與安泰銀行成立協商，自95年9 月繳至
    97年9 月止，於97年10月毀諾之事實，有協議書、無擔保債
    務還款計劃、財團法人金融聯合徵信中心債權人清冊及安泰
    銀行97年12月5 日民事陳報狀可證，揆諸首揭規定，聲請人
    具狀聲請更生，須具備「協商成立後，毀諾具有不可歸責於
    己致履行顯有重大困難事由」之要件，方為適法。抗告人主
    張：因任職之補習班縮編，故自97年10月起，抗告人被迫轉
    為兼職計時員工，每月薪資僅剩15000 元乙節，惟觀諸抗告
    人於原審提出之補習班薪資單所載，抗告人於97年10月實領
    金額為32660 元（參原審卷第256 頁），經扣除抗告人必要
    生活費用9829元（依行政院主計處公佈之97年度臺灣省每人
    每月最低生活費用）、母親扶養費3000元，餘款尚可繳納每
    月協商款18936 元，自難認有不可歸責於己之事由致履行顯
    有重大困難之情事，抗告人稱97年10月份薪資僅剩15000 元
    云云，與薪資單所載不符，為不可採。至於抗告人所稱於97
    年12月被迫離職，目前僅能從事臨時工作，每月平均薪資為
    24000 元乙節，因屬毀諾之後發生之事實，自不能用以作為
    毀諾當時不可歸責於己之事由。抗告人既不能證明「毀諾具
    有不可歸責於己致履行顯有重大困難之事由」，自應駁回抗
    告人更生之聲請。原審裁定駁回抗告人更生之聲請，於法並
    無違誤。抗告意旨指摘原裁定為不當，求予廢棄云云，為無
    理由，應予駁回。
四、據上論結，本件抗告為無理由，依消費者債務清理條例第15
    條，民事訴訟法第495 條之1 第1 項、第449 條第1 項、第
    95條、第78條，裁定如主文。
中    華    民    國    98    年    8     月    14    日
                  民事第三庭    審判長法  官  朱耀平
                                      法  官  張紫能
                                      法  官  陳映如
不得抗告
中    華    民    國    98    年    8     月    17    日
                                      書記官  李錦輝


司法院資訊處製作；財團法人民間司法改革基金會備份。
